臺灣苗栗地方法院刑事判決　　　　　　94年度交簡上字第11號
上　訴　人　臺灣苗栗地方法院檢察署檢察官
被　　　告　甲○
　　　　　　　　　　弄12號
上列上訴人因被告公共危險案件，不服本院苗栗簡易庭94年度苗
交簡字第235 號中華民國94年6 月1 日第一審判決（原聲請案號
：94年度偵字第1472號），提起上訴，本院管轄之第二審合議庭
判決如下：
    主  文
上訴駁回。
    事實及理由
一、本案經本院審理結果，除更正記載「於晚上8 時許，在新竹
    市○○路○○道附近友人處，飲用保力達後，於晚上10時許
    駕車離開前往苗栗縣三義鄉」外，認第一審簡易判決認事用
    法及量刑均無不當，應予維持，並引用第一審判決書記載之
    事實、證據及理由（如附件）。
二、檢察官上訴意旨略以：本件被告身為職業駕駛，前有業務過
    失致人於死而經法院判決有期徒刑1 年2 月之紀錄，顯見其
    駕駛習慣欠佳，被告竟仍在上開案件緩刑期滿未久，酒後駕
    駛連結車行駛於國人使用頻繁之高速公路，與其他往來車輛
    因超車而起糾紛，雖未有實害發生，然對用路人已表現相當
    危害，自應予以重懲，原審未依檢察官求刑論處被告，難認
    允當，爰請撤銷原判決，改對被告更重刑度之量處等語。經
    查：
（一）按法官於有罪判決中，究應如何量處罪刑，為實體法賦予
      審理法官裁量之刑罰權事項，法官行使此項裁量權，自得
      依據個案情節，參諸刑法第57條所定各款犯罪情狀之規定
      ，於該法定刑度範圍內，基於合義務性之裁量，量處被告
      罪刑；又刑之量定係事實審法院得自由裁量之事項，若其
      未有逾越法定刑之範圍，且亦非明顯違背正義者，即不得
      遽指為違法（最高法院76年度台上字第四九八四號判決意
      旨可資參照）。次按「服用毒品、麻醉藥品、酒類或其他
      相類之物，不能安全駕駛動力交通工具而駕駛者，處1 年
      以下有期徒刑、拘役或30,000元以下罰金」，刑法第185
      條之3 定有明文。本件原判決之量刑理由略如：「審酌被
      告前有業務過失致死罪之紀錄，竟仍不思警惕，身為職業
      駕駛卻不重視行車安全，而再犯本件之罪，且於高速公路
      上與他車發發生超車糾紛而有危險駕駛等重大情節，併參
      酌查獲時之酒精濃度值、駕駛動力交通工具為半聯結車、
      酒後駕車之行車路段為高速公路、未肇事產生實害、犯後
      坦承犯行之態度等一切情狀」等語，顯已就上訴意旨指摘
      事項，均已於事實欄明白認定，並於理由欄詳加論斷，從
      而於法定刑範圍內，量處有期徒刑3 月，依形式上觀察，
      並未逾越法律規定之範圍，或有濫用其權限之情形，原審
      既已審酌本案情節予以量刑，復無其他違法之處，應認本
      件量刑部分於法並不相違背。
（二）又本件被告駕駛半聯結車在高速公路上行駛，與其他車輛
      發生行車糾紛，而故意減速阻擋乙節，固據被告於警詢及
      偵查中供明在卷，惟此與被告服用酒類不能安全駕駛動力
      交通工具而駕駛之行為係屬二事，至於被告上開行為是否
      另涉犯其他罪嫌，尚未有何卷證資料，且未據檢察官起訴
      ，本院自無從審酌，併此敘明。
三、綜上所述，原審依據具體個案予以量刑，於法尚無不合，其
    量刑已屬妥適，且其刑罰裁量權之行使亦無違法不當之處，
    上訴意旨以量刑過輕等語指摘，自無理由，應予駁回。
據上論斷，應依刑事訴訟法第455 條之1 第3 項、第368 條、第
373條、第364條，判決如主文。
本案經檢察官黃彥琿到庭執行職務。
中　　華　　民　　國　　94　　年　　10　　月　　11　　日
                  交通法庭    審判長法  官  柳章峰
                                    法  官  呂曾達
                                    法  官  林卉聆
以上正本證明與原本無異。
本件不得上訴。
                                    書記官  盧俊良
中　　華　　民　　國　　94　　年　　10　　月　　11　　日
